臺灣臺中地方法院刑事判決　　　　　　　　　　　九十四年度重訴字第一四一九號
　　公　訴　人　臺灣臺中地方法院檢察署檢察官
　　被　　　告　乙○○
　　指定辯護人　本院公設辯護人甲○○
右列被告因殺人案件，經檢察官提起公訴（九十四年度偵字第五七四Ｏ號），本院判
決如左：
    主    文
乙○○殺人，處有期徒刑拾伍年，褫奪公權陸年。
扣案之毛巾壹條，沒收。
    犯罪事實
一、乙○○與王君如係多年男女朋友，於民國九十四年三月二十四日十二時許，在乙
    ○○位於臺中縣大里市○○里○○路三五一巷一號之租屋處房間內，因乙○○懷
    疑王君如移情別戀，其等二人遂展開談判，適同日十二時三十分許，有一男子撥
    打行動電話予王君如，同日十二時三十五分許，王君如表明欲與該名男子交往並
    起身欲離開上開處所房間，此時，乙○○遂以身阻擋於該房門不讓王君如離去，
    王君如拿起其所有之美工刀一把表明離去之心志，乙○○因氣憤而怒不可抑，竟
    基於殺人之犯意，以右手搶下王君如之美工刀，左手並勒住王君如之頸部，以此
    方式而將王君如拉往床上躺下，期間仍繼續勒住王君如頸部至停止呼吸止。正當
    乙○○至隔壁房間拿取小瓦斯筒並打開瓦斯欲遂行自殺之際，忽聽到躺在床上已
    停止呼吸之王君如發出「喀－喀－喀」之聲音，復承上開殺人之接續犯意，再以
    其所有之毛巾一條，纏繞王君如之脖子數圈並使力拉緊，致王君如因此而窒息死
    亡。嗣後乙○○為繼續遂行自殺，先以王君如所有之前開美工刀割腕，惟因該美
    工刀之刀片與刀柄脫裂，而另以其所有之類似小武士刀一把（非屬槍砲彈藥刀械
    條例所管制之刀械）割腕及服用安眠藥而昏迷，迨同日下午六時三十分許，乙○
    ○自行清醒後，對於警方未發覺之犯罪，於同日下午六時三十五分許，以王君如
    之行動電話撥打一一Ｏ報警到場處理，進而接受司法裁判，警方並當場扣得乙○
    ○所有供犯罪所用之毛巾一條（另扣得非供犯罪所用之已脫裂美工刀一支、類似
    小武士刀一把、瓦斯筒一筒）。
二、案經乙○○自首後，由臺中縣警察局霧峰分局報請臺灣臺中地方法院檢察署檢察
    官偵查起訴。
    理  由
一、訊據被告乙○○對於右揭事實坦承不諱，並有警繪現場平面圖一份、被告書寫內
    容為：「媽：我走了，我還是看不過趕情」之遺言字條一張、現場照片五十四張
    、相驗照片二十二張、類似小武士刀及美工刀之照片共五張、臺中縣警察局霧峰
    分局一一Ｏ受理案件記錄表一份在卷可稽，復有扣案之毛巾一條、已脫裂美工刀
    一支、類似小武士刀一把及瓦斯筒一筒可資佐證。而被害人王君如確係因被告使
    用毛巾纏繞緊勒其頸部導致窒息死亡等情，亦經臺灣臺中地方法院檢察署檢察官
    督同法醫師相驗、解剖並鑑定死因屬實，製有相驗筆錄、解剖筆錄、相驗屍體證
    明書、驗斷書及解剖報告書各一份附於相驗卷可按。又警方到達命案現場時發現
    有瓦斯味即將門踹開，當場發現房間內門窗緊閉，均用膠帶將所有縫隙緊貼，房
    內有一筒五公升瓦斯筒開啟中，被告左手腕有割腕跡象，頸部有纏繞透明膠帶，
    並有服用不明藥物等情，有警員職務報告書在卷可憑，且參以被告所書寫之遺言
    內容，足見其於殺害被害人王君如後，確有自殺之行為甚明。被告之自白核與事
    實相符，事證明確，其犯行洵堪認定。
二、核被告所為，係犯刑法第二百七十一條第一項之殺人罪。被告於案發同日下午六
    時三十五分許，對於警方未發覺之犯罪，以王君如之行動電話撥打一一Ｏ報警到
    場處理，並進而接受司法裁判，此有臺中縣警察局霧峰分局一一Ｏ受理案件記錄
    表附於偵查卷可參，應認其符合自首之要件，爰依刑法第六十二條前段之規定減
    輕其刑。爰審酌被告未能妥適處理感情問題，僅因被害人與其感情生變即加以殺
    害，其惡性重大、犯罪之手段、其品行及智識程度、其於犯案後亦曾自殺未果，
    而向警方自首報案、犯罪後坦承犯行並深具悔意，惟尚未賠償被害人家屬等一切
    情狀，量處如主文所示之刑；且依被告犯罪之性質，有宣告褫奪公權之必要，故
    併予宣告其褫奪公權六年。扣案之毛巾一條係被告所有供犯罪所用之物，業據被
    告於本院審理時供述確，應依刑法第三十八條第一項第二款之規定宣告沒收。至
    扣案之已脫裂美工刀一支，係被害人所有，且係被告供其割腕所用之物，尚非被
    告所有供犯罪所用之物；另扣案之類似小武士刀一把，經臺中縣警察局鑑定結果
    認非屬槍砲彈藥刀械管制條例所管制之刀械，有該局九十四年四月十四日中縣警
    保民字第Ｚ○○○○○○○○○號函在卷可參，尚非違禁物，且該類似小武士刀
    與扣案之瓦瓦斯筒一筒雖係被告所有，然係被告於殺害被害人後用以自殺之物，
    亦非供其犯罪所用之物，均不予諭知沒收，附此敘明。
據上論斷，應依刑事訴訟法第二百九十九條第一項前段，刑法第二百七十一條第一項
、第六十二條前段、第三十七條第二項、第三十八條第一項第二款，判決如主文。
本案經檢察官丙○○到庭執行職務。
中      華      民      國      九十四      年      七      月    一    日
                                    臺灣臺中地方法院刑事第六庭
                                        審判長法  官   簡  源  希
                                              法  官   林  念  祖
                                              法  官   鄧  敏  雄
右正本證明與原本無異。
如不服本判決，應於判決送達後十日內向本院提出上訴狀，上訴於臺灣高等法院臺中
分院( 須附繕本 )。
                                          書記官
中      華      民      國      九十四      年      七      月    一    日
附錄論罪科刑法條：
刑法第二百七十一條第一項：殺人者，處死刑、無期徒刑或十年以上有期徒刑。
